【裁判字號】    97,交聲,1383
【裁判日期】    970725
【裁判案由】    聲明異議
【裁判全文】
臺灣高雄地方法院事交通事件裁定      97年度交聲字第1383號
原處分機關  交通部公路總局高雄區監理所
異  議  人
即受處分人  甲○○
上列受處分人因聲明異議案件，對於交通部公路總局高雄區監理
所民國97年6 月5 日所為之處分（原處分：高監營裁字第裁80-B
B0000000 號），聲明異議，本院裁定如下：
    主  文
異議駁回。
    理  由
一、聲明異議意旨略以：受處分人即異議人甲○○於民國97年4
    月26日上午7 時44分騎乘車號ZCL-665 號機車，行經高雄市
    ○○路與公正路口，經該路口自動照片設備攝得異議人騎乘
    上開機車，逾越停止線之照片2 張，經警以駕車行經無右轉
    箭頭綠燈路口紅燈右轉逕行舉發，並經原處分機關以駕車行
    經有燈光號誌管制之交岔路口紅燈右轉，依道路交通管理處
    罰條例第53條第2 項規定裁罰新台幣600 元，並依同條例第
    63條第1 項規定記違規點數3 點。惟異議人係由公正路往北
    行要左轉保泰路，並在路口轉角處停車待轉，嗣因後方有汽
    車急行而來，異議人乃將車往右前方前進，並未右轉繼續行
    駛，且本件亦無異議人紅燈右轉之直接證據，足證警方舉發
    尚有違誤，原處分機關據以裁罰亦有未洽，爰聲明異議。
二、按汽車駕駛人，行經有燈光號誌管制之交岔路口紅燈右轉，
    處新台幣600 元以上1800元以下罰鍰，道路交通管理處罰條
    例第53條第2 項定有明文。
三、經查：
  (一)異議人於上開時、地，騎乘上開機車逾越前揭路口停止線，
    且機車車頭略為向右等情，為異議人所不爭執，復有該路口
    自動照相設備攝得之照片2 張為證，此部分事實堪信為真實
    。
  (二)異議人雖以前揭情詞置辯，惟如異議人果由公正路往北行要
    左轉保泰路，並在路口轉角處停車待轉，依常情而論，異議
    人所騎乘之機車應停於停止線與斑馬線之間而停等待轉。又
    且既已停等，且保泰路仍為紅燈，雖後方有舉發照片所示之
    汽車行至，該車自應停止於異議人機車後方，異議人並未阻
    擋該車之行進路線，自無庸往前讓出車道。又異議人稱舉發
    照片中煞車燈已亮，顯示已踩煞車，即未有繼續右轉行駛之
    動作云云，惟查舉發照片中所示之機車後方亮光，係自動照
    相設備之拍照時閃光燈照射機車煞車燈下之反光警示板之反
    射光線，非異議人所稱煞車燈，又舉發照片足憑。足認異議
    人前揭抗辯均無足採。異議人之行車路線係由保泰路直行，
    超越停止線後，機車方向向右，堪以認定。
四、綜上所述，本件固無異議人所指之其他舉證照片，足資證明
    異議人確有右轉之情事，惟依異議人之行車方向，異議人若
    非向右轉，而違反上開「行經有燈光號誌管制之交岔路口紅
    燈右轉」之規定，否則即係紅燈停車超越停止線，而違反「
    汽車駕駛人駕駛汽車有不遵守道路交通標誌、標線、號誌之
    指示者，處新台幣900 元以上1800元以下罰鍰」之道路交通
    管理處罰條例第60條第2 項第3 款規定。比較最低罰鍰標準
    ，紅燈右轉為600 元，不遵守道路交通標線為900 元，高雄
    市政府警察局交通警察大隊以較有利於異議人之紅燈右轉舉
    發，有該隊97年6 月3 日高市警交三字第0970013780號函在
    卷可憑，原處分機關據以依道路交通管理處罰條例第53條第
    2 項規定裁罰600 元，並依同條例第63條第1 項規定記違規
    點數3 點，尚無違誤。至於異議人任意指摘本件原裁決處分
    有所不當，經核並無理由，故應予以駁回。
五、據上論斷，應依道路交通案件處理辦法第19條，裁定如主文
    。
中    華    民    國    97    年    7     月    25    日
                     交通法庭  法  官  施介元
以上正本證明與原本無異。
如不服本裁定，應於收受送達後5 日內向本院提出抗告狀。
中    華    民    國    97    年    7     月    25    日
                               書記官  葉玉芬


司法院資訊處製作；財團法人民間司法改革基金會備份。
